Inventaris van het archief van de Parlementaire Enquêtecommissie Rijn-Schelde-Verolme (RSV), (1965) 1983-1987 (1989)
Nationaal Archief, Den Haag
- ARCHIVALIA OVERGELEGD AAN DE PARLEMENTAIRE ENQUETECOMMISSIE RIJN-SCHELDE-VEROLME (RSV) 1965-1983, 2
  - Bedrijfsmateriaal RSV-concern, 2.1
    - Stukken betreffende de Koninklijke Maatschappij 'De Schelde' (KMS), op DD-code., 1977-1983; 239-241; 3 pakken
      - 21-0001 t/m 0019, 239
      - 21-0020 t/m 0045, 240
      - 21-0055 t/m 0059, 241
    - Stukken betreffende de Thomassen projecten in Algerije, op DD-code., 1974-1983; 242-248; 7 pakken
      - 22-0001 t/m 0036, 242
      - 22-0037 t/m 0121, 243
      - 22-0122 t/m 0165, 244
      - 22-0166 niet gespecificeerd, 245
      - 22-0166 niet gespecificeerd, 246
      - 22-0166 niet gespecificeerd, 247
      - 22-0167 t/m 0219, 248
    - Stukken betreffende organisatorische aangelegenheden van RSV-bedrijven, z,g. managementletters Klynveld Kraayenhof & Co (KKC); DD-code 23-0001 t/m 0055., 1974-1982; 249; 1 pak
    - Stukken betreffende de woningverkopen van het RSV-woningenbezit; DD-code 24-0001 t/m 0023., 1977-1979, 1983; 250; 1 omslag
    - Stukken betreffende de fusie tussen de Nederlandse Dok- en Scheepsbouw Maatschappij en de Amsterdamse Droogdok Maatschappij (NDSM/ADM); DD-code 25-0001 t/m 0011., 1977-1979, 1983; 251; 1 omslag
    - Stukken betreffende de topstructuur van RSV; DD-code 26-0001 t/m 0011., 1968, 1973 - 1974, 1981 - 1983; 252; 1 omslag
    - Stukken betreffende de Machinefabriek 'Breda'; DD-code 27-0001 t/m 0052., 1968, 1972 - 1983; 253; 1 pak
    - Stukken betreffende de 'dokkenkwestie'; DD-code 28-0001 t/m 0006., 1968; 254; 1 omslag
    - Stukken betreffende de gieterijen; DD-code 29-0001 t/m 0011., 1972-1978, 1983; 255; 1 pak
    - Stukken betreffende de elektrogroep; DD-code 30-0001 t/m 0005., 1979, 1982 - 1983; 256; 1 omslag
    - Stukken betreffende de hoorzitting van de vaste kamercommissie voor Economische Zaken en Sociale Zaken en Werkgelegenheid over RSV; DD-code 31-0001., 1983; 257; 1 omslag
    - Stukken betreffende de fusie tussen Wilton-Fijenoord en de Rotterdamse Droogdok Maatschappij (WF/RDM), op DD-code., 1967-1983; 258-262; 5 pakken
      - 32-0001 t/m 0020, 258
      - 32-0021 t/m 0046, 259
      - 32-0047 t/m 0056, 260
      - 32-0057 t/m 0101, 261
      - 32-0102 t/m 0167, 262
    - Stukken betreffende Gusto Engineering; DD-code 33-0001 t/m 0013., 1978, 1981 - 1983; 263; 1 omslag
    - Stukken betreffende de Centrale Ondernemingsraad (COR); DD-code 34-0001 t/m 0016., 1973, 1976 - 1979, 1981 - 1982; 264; 1 omslag
    - Stukken betreffende Simon Stevin, op DD-code., 1972, 1977 - 1983; 265-269; 5 pakken
      - 36-0001 t/m 0038, 265
      - 36-0039 t/m 0095, 266
      - 36-0096, 267
      - 36-0097 t/m 0127, 268
      - 36-0128, 269
    - Stukken betreffende Verolme Verenigde Scheepswerven (VVS); DD-code 37-001 t/m 0011., 1969-1977, 1979 - 1983; 270; 1 pak
  - Ministerie van Algemene Zaken, 2.2
    - Uittreksels uit de kabinetsbesluiten met betrekking tot RSV, met bijlagen., 1966-1971, 1974 - 1976, 1978 - 1983; 271-272; 2 pakken
      - 1966-1971, 271
      - 1974 - 1976, 1978 - 1983, 272
  - Ministerie van Buitenlandse Zaken, 2.3
    - Codebericht van de Minister van Buitenlandse Zaken mr. J. Luns bestemd voor Djakarta over een krediet voor de door het Verolme-concern op te richten scheepswerf 'Karya Putra' in Tandjong Priok., 1965; 273; 1 stuk
    - Stukken betreffende de levering van RSV-reactorvaten aan Zuid-Afrika (Koeberg-project)., 1975-1976; 274; 1 omslag
    - Stukken betreffende de levering door RSV van fregatten aan Portugal., 1979-1983; 275-277; 3 pakken
      - 1979 sep. - 1980 dec., 275
      - 1981 jan. - 1982 jan., 276
      - 1982 feb. - 1983 mrt., 277
    - Stukken betreffende de levering door RSV van duikboten aan Taiwan., 1980-1981; 278; 1 pak
    - Stukken betreffende de activiteiten van RSV/Thomassen in Algerije., 1982; 279; 1 omslag
  - Ministerie van Defensie, 2.4
    - Stukken betreffende de bouw van onderzeeboten van de 'Zwaardvisklasse' door de Rotterdamsche Droogdok Maatschappij (RDM)., 1965-1973; 280; 1 omslag
    - Stukken betreffende de reparatie van marineschepen door RDM., 1966-1982; 281; 1 omslag
    - Stukken betreffende de overeenkomst van de Koninklijke Marine met Rijn-Schelde en Verolme ten aanzien van een gezamenlijke tekenbureau en daaruit voortvloeiende overeenkomst tussen de Staat en het Nederlandse Vereenigde Scheepsbouw Bureau (NEVESBU)., 1969; 282; 1 omslag
    - Stukken betreffende de bouw van standaardfregatten door de Koninklijke Maatschappij 'De Schelde' (KMS) voor de Koninklijke Marine., 1969-1970, 1972 - 1983; 283; 1 pak
    - Stukken betreffende de bouw door KMS van twee geleide wapenfregatten voor de Koninklijke Marine., 1970-1979, 1981, 1983; 284; 1 pak
    - Interne notitie betreffende de fusie van Rijn-Schelde en Verolme en de gevolgen hiervan voor de bouw van marineschepen., 1972; 285; 1 stuk
    - Stukken betreffende de bouw door Verolme van het bevoorradingsschip 'Zuiderkruis'., 1971-1978; 286; 1 omslag
    - Rapporten van de Accountantsdienst betreffende de verrekeningen van de fregatten., 1971-1982; 287; 1 omslag
    - Overzicht van de door de Koninklijke Landmacht bij RSV geplaatste orders., 1974-1976, 1978 - 1979, 1981; 288; 1 omslag
    - Interne nota betreffende investeringsmodellen., 1976; 289; 1 stuk
    - Verslagen van vergaderingen van de Interdepartementale Projectgroep Tankvervanging., 1978-1979; 290; 1 omslag
    - Stukken betreffende de bouw door RDM van onderzeeboten voor de Koninklijke Marine., 1978-1983; 291; 1 omslag
    - Stukken betreffende de verkoop door RSV van standaardfregatten aan de Griekse Marine., 1978-1983; 292; 1 omslag
    - Stukken betreffende moeilijkheden bij het RSV-concern in relatie tot de opdrachten van het Ministerie van Defensie., 1979; 293; 1 omslag
    - Overeenkomst tussen het Ministerie van Defensie en Krauss-Maffei betreffende het Leopard 2 Tanksysteem., 1979; 294; 1 stuk
    - Stukken betreffende de levering van fregatten aan Portugal., 1979-1982; 295; 1 pak
    - Overeenkomst gesloten tussen Van Doorne's Bedrijfswagen Fabrieken (DAF) en RSV om een vennootschap onder firma Project Management Office (PMO) te vormen gericht op verwerving van de opdracht voor het leveren van pantservoertuigen aan de Koninklijke Landmacht., 1980; 296; 1 stuk
    - Stukken betreffende het experiment met varend vrouwelijk militair personeel en de daaraan verbonden kosten., 1980-1981; 297; 1 omslag
    - Contracten voor de bouw van standaardfregatten voor de Griekse Marine., 1980-1981; 298; 2 stukken
    - Verslagen van vergaderingen van de Interdepartementale Werkgroep Vervanging YP 408 (pantserinfanterievoertuig)., 1980-1981; 299; 1 omslag
    - Stukken betreffende de levering van onderzeeboten aan Taiwan., 1980-1981, 1983; 300; 1 omslag
    - Stukken betreffende de vervanging van het pantserinfanterievoertuig YP 408 door rupsvoertuigen YPR 765 bij de Koninklijke Landmacht., 1980-1983; 301; 1 omslag
    - Offertes voor de levering van YPR 765 rupsvoertuigen., 1981; 302; 1 omslag
    - Rapport van de Accountantsdienst betreffende de beoordeling van de door de combinatie van DAF en RSV-Machinefabrieken en Scheepswerven uitgebrachte offerte van het rupsvoertuig YPR 765., 1981; 303; 1 stuk
    - Stukken betreffende de overeenkomst tussen de Staat en de Vennootschap onder Firma PMO (DAF/RSV) voor de levering van rupsvoertuigen YPR 765., 1981-1982; 304; 1 pak
    - Stukken betreffende de defensiebelangen bij RSV., 1982-1983; 305; 1 omslag
    - Overzichten van betalingen van het Ministerie van Defensie aan Verolme/RSV in de periode 1965-1983., 306; 1 omslag
  - Ministerie van Economische Zaken, 2.5
    - Archief volgens de inventaris 'Enige archiefdelen inzake de scheepsbouwproblematiek, 1965-1977', 2.5.1
      - Inventaris van enige archiefdelen inzake de scheepsbouwproblematiek, 1965-1977., 1978; 307; 1 deel
      - Nederlandse scheepsbouw, 2.5.1.1
        - Persberichten betreffende de Nederlandse scheepsbouw, op E.Z.-dossier., 1968-1971; 308-309; 2 pakken
          - 2011/1 - 2011/3, 308
          - 2011/4 - 2012/2, 309
        - Onderzoeksrapporten betreffende de Nederlandse scheepsbouw; E.Z.-dossiers 2012/3 - 2012/5., 1969-1972, 1974; 310; 1 pak
      - Verolme-concern in de periode 1966-1975, 2.5.1.2
        - Jaarverslagen van het Verolme-concern, op E.Z.-dossier., 1968-1973; 311-312; 2 pakken
          - 2013/1 - 2013/3, 311
          - 2013/4 - 2013/6, 312
        - Stukken betreffende de financiële positie van het Verolme-concern; E.Z.-dossiers 2014/1 - 2014/4., 1969-1972, 1974; 313; 1 pak
        - Stukken betreffende de statuten van het Verolme-concern; E.Z.-dossiers 2014/5 - 2014/6., 1964-1966, 1971 - 1975; 314; 1 pak
        - Stukken betreffende de behandeling van de Verolme-problematiek in de Tweede Kamer en de Ministerraad; E.Z.-dossiers 2015/1 - 2015/4., 1968-1971; 315; 1 pak
        - Stukken betreffende de bedrijfsvoering van het Verolme-concern, op E.Z.-dossier., 1969-1974; 316-321; 6 pakken
          - 2015/5 - 2015/6, 316
          - 2016/1 - 2016/4, 317
          - 2016/5 - 2017/2, 318
          - 2017/3 - 2017/4, 319
          - 2017/5 - 2018/2, 320
          - 2018/3 - 2018/4, 321
      - RSV-concern in de periode 1966-1976, 2.5.1.3
        - Jaarverslagen van het RSV-concern; E.Z.-dossiers 2019/1 - 2019/3., 1966-1973; 322; 1 omslag
        - Stukken betreffende de financiële positie van het RSV-concern; E.Z.-dossiers 2019/4 - 2019/5., 1971-1976; 323; 1 pak
        - Stukken betreffende de statuten van het RSV-concern; E.Z.-dossier 2019/6., 1971-1974; 324; 1 omslag
        - Stukken betreffende vragen in de Eerste en de Tweede Kamer inzake RSV; E.Z.-dossier 2019/7., 1973-1975; 325; 1 omslag
        - Stukken betreffende de bedrijfsvoering van het RSV-concern; E.Z.-dossiers 2020/1 - 2020/3., 1971-1975; 326; 1 omslag
      - Commissie Nederlandse Scheepsbouw, 2.5.1.4
        - Stukken betreffende het onderzoek van de Commissie Nederlandse Scheepsbouw ('Commissie Keyzer', commissie ad hoc); E.Z.-dossiers 2020/4 - 2020/5., 1965-1968, 1970 - 1971; 327; 1 omslag
      - Overheidssteun aan de scheepsbouw, 2.5.1.5
        - Stukken betreffende de verlening van overheidssteun aan de scheepsbouw, op E.Z.-dossier., 1964-1974; 328-330; 3 pakken
          - 2021/1 - 2021/4, 328
          - 2021/5 - 2021/6, 329
          - 2022/1 - 2022/2, 330
      - 'Dokkenkwestie', 2.5.1.6
        - Stukken betreffende de verlening van overheidssteun voor de bouw van een mammoetdok, de z.g. 'dokkenkwestie'., 1967-1969; 331-334; 4 pakken
          - 1967, 331
          - 1968 jan. - feb., 332
          - 1968 mrt. - juni, 333
          - 1968 juli - dec., 334
      - Verolme-concern in financiële moeilijkheden, 2.5.1.7
        - Stukken betreffende de verlening door de overheid van 25 miljoen overbruggingskrediet aan het Verolme-concern; E.Z.-dossiers 2022/3 - 2022/5., 1969-1970; 335; 1 pak
        - Stukken betreffende het onderzoek naar de situatie bij het Verolme-concern door de Commissie Biesheuvel/Langman (commissie ad hoc); E.Z.-dossiers 2022/6 - 2023/2., 1969-1970; 336; 1 pak
      - Commissie Winsemius, 2.5.1.8
        - Notulen van de vergaderingen van de Commissie Winsemius (commissie ad hoc), ingesteld om fusiemogelijkheden tussen het Verolme- en het Rijn-Schelde-concern te onderzoeken; E.Z-dossiers 2023/4 - 2023/6., 1970-1971; 337; 1 pak
        - Stukken betreffende de werkgroepen van de Commissie Winsemius; E.Z.-dossier 2024/1., 1970; 338; 1 omslag
        - Documentatie van de Commissie Winsemius; E.Z-dossiers 2024/2 - 2024/4., 1970; 339; 1 pak
        - Stukken betreffende de rapportage van de Commissie Winsemius, op E.Z.-dossier., 1970-1972; 340-346; 7 pakken
          - 2024/5 - 2025/1, 340
          - 2025/2 - 2025/3, 341
          - 2025/4 - 2025/6, 342
          - 2026/1 - 2026/2, 343
          - 2026/3 - 2026/4, 344
          - 2027/1 - 2027/2, 345
          - 2027/3 - 2027/5, 346
        - Stukken betreffende de Commissie van Experts (commissie ad hoc), ingesteld als deskundigen voor de waardebepaling van de bedrijven uit het rapport Winsemius, op E.Z.-dossier., 1970-1973; 347-348; 2 pakken
          - 2028/1 - 2028/4, 347
          - 2028/5 - 2028/7, 348
        - Stukken betreffende de uitvoering van adviezen uit het rapport van de Commissie Winsemius, op E.Z.-dossier., 1971-1975; 349-352; 4 pakken
          - 2029/1 - 2029l3, 349
          - 2029/4 - 2029/6, 350
          - 2029/7, 351
            2030/1 ontbreekt.
          - 2030/2 - 2030/3, 352
        - Notulen van de Raad van Commissarissen van de Verolme Beheer Maatschappij ten behoeve van de Staatswaarnemer, op E.Z.-dossier., 1970-1974; 353-354; 2 pakken
          - 2030/4 - 2030/6, 353
          - 2031/1 - 2031/4, 354
        - Notulen van de Raad van Commissarissen van de RSV ten behoeve van de Staatswaarnemer; E.Z.-dossiers 2031/5 - 2031/6., 1971-1972; 355; 1 pak
        - Stukken betreffende de positie van de heer C. Verolme; E. Z. -dossiers 2032/1 - 2032/3., 1970-1975; 356; 1 pak
      - 'General Bereinigung', 2.5.1.9
        - Stukken betreffende de totstandkoming van een 'General Bereinigung', de definitieve regeling van alle bestaande rechten en verplichtingen van Verolme Trust, Vermogensbeheer Verolme en de Staat; E.Z.-dossiers 2032/4 - 2032/6., 1973-1977; 357; 1 pak
      - Commissie II, 2.5.1.10
        - Stukken betreffende de instelling en organisatie van de Commissie II (commissie ad hoc), ingesteld om fusiemogelijkheid van Van der Giessen-De Noord met RSV te onderzoeken; E.Z.-dossier 114/1., 1971-1973, 1976 - 1977; 358; 1 omslag
        - Verslagen van de Commissie II, op E.Z.-dossier., 1972-1977; 359-361; 3 pakken
          - 114/2 - 114/4, 359
          - 115/1 - 115/2, 360
          - 115/3 - 115/4, 361
        - Documentatie van de Commissie II; E.Z.-dossiers 116/1 - 116/2., 1972-1977; 362; 1 omslag
        - Stukken betreffende diverse aspecten van het onderzoek van de Commissie II, op E.Z.-dossier., 1972-1977; 363-365; 3 pakken
          - 116/3 - 116/4, 363
          - 117/1 - 117/2, 364
          - 117/3 - 117/5, 365
        - Stukken betreffende de conceptvoorstellen en het eindrapport van de Commissie II, op E.Z.-dossier., 1975-1977; 366-368; 3 pakken
          - 118/1 - 118/2, 366
          - 118/3 - 119/1, 367
          - 119/2 - 119/6, 368
        - Stukken betreffende het overleg van de Commissie II met de werknemersvertegenwoordigingen van RSV en van Van der Giessen-De Noord; E.Z.-dossiers 120/1 - 120/3., 1972-1976; 369; 1 pak
        - Notulen van vergaderingen van de Centrale Ondernemingaraad van RSV ten behoeve van de waarnemer van het Ministerie van Economische Zaken; E.Z.-dossier 120/4., 1974-1975; 370; 1 omslag
        - Notulen van de Raad van Commissarissen van RSV ten behoeve van de Staatswaarnemer, op E.Z.-dossier., 1974-1975; 371-372; 2 pakken
          - 121/1 - 121/2, 371
          - 121/3, 372
        - Nota's van het Directoraat-Generaal voor Industrie en RSV aan de Minister van Economische Zaken naar aanleiding van het rapport van de Commissie II; E.Z.-dossier 121/4., 1974-1976; 373; 1 omslag
    - Archief volgens de inventaris 'Rijn-Schelde-Verolme Machinefabrieken en Scheepswerven, (1960) 1967-1983', 2.5.2
      Opgesteld naar aanleiding van de Enquête van de Tweede Kamer der Staten-Generaal
      - Inventaris van stukken betreffende Rijn-Schelde-Verolme Machinefabrieken en Scheepswerven N.V. afkomstig uit de archiefdelen: Directoraat-Generaal voor Industrie (1967-1983), Regeringsadviseur (1979-1983) en Directoraat-Generaal voor Energievoorziening (1960-1971)., 1984; 374; 1 deel
      - Archiefdeel afkomstig van het Directoraat-Generaal voor Industrie, 1967-1983, 2.5.2.1
        - Directie Metaalverwerkende Industrie, 2.5.2.1.1
          - Organisatie van RSV, 2.5.2.1.1.1
            - Stukken betreffende vergaderingen van de Raad van Commissarissen van RSV alsmede de notulen van de daaraan voorafgaande vergaderingen van het Presidium van de Raad van Commissarissen van RSV; E.Z.-inventaris nummers (1) 001-064., 1972-1979; 375-383; 9 pakken
              Voor de jaren 1979-1983 zie rubriek B. Archiefdeel afkomstig van de Regeringsadviseur, inventarisnummers 528-535.
              - 1972-1973, 375
              - 1974-1975, 376
              - 1976 feb. - mei, 377
              - 1976 aug. - dec., 378
              - 1977 jan. - mrt., 379
              - 1977 apr. - dec., 380
              - 1978 jan. - mei, 381
              - 1978 juni - dec., 382
              - 1979 jan. - sep., 383
            - Stukken betreffende vergaderingen van aandeelhouders van RSV; E.Z.-inventaris nummers (1) 065-072., 1969-1982; 384; 1 pak
            - Stukken betreffende financiën van RSV; E.Z.-inventaris nummers (1) 073-080., 1976-1982; 385; 1 omslag
            - Jaarverslagen van RSV over de jaren 1975, 1978-1981; E.Z.-inventaris nummers (1) 081-085., 1976, 1979 - 1982; 386; 1 pak
            - Stukken betreffende personeel van RSV; E.Z.-inventaris nummers (1) 086-097., 1975-1982; 387; 1 pak
            - Stukken betreffende diverse organisatorische aangelegenheden, op E.Z.-inventaris nummer., 1973-1983; 388-389; 2 pakken
              - (1) 098 - 109, 388
              - (1) 110 - 113, 389
          - Financiële steunverlening aan RSV, 2.5.2.1.1.2
            - Stukken betreffende achtergestelde lening ad fl 150 miljoen in het kader van de regeling Bijzonder Financiering; E.Z.-inventaris nummers (1) 114-116., 1976-1978; 390; 1 pak
            - Steunmaatregelen d.d. 21 maart 1978, 2.5.2.1.1.2.1
              - Stukken betreffende de totstandkoming van de paragraaf over RSV en de omzetting van de bijzondere achtergestelde leningen ad fl. 37 miljoen in bijzonder achtergestelde lening-bewijzen; E.Z.-inventaris nummer (1) 117., 1978; 391; 1 omslag
              - Stukken betreffende de behandeling van steunmaatregelen ten behoeve van de scheepsbouw en de zware metaalindustrie in de Tweede Kamer der Staten-Generaal en de Commissie van de Europese Gemeenschap; E.Z.-inventaris nummers (1) 118-122., 1978-1979; 392; 1 omslag
              - Stukken betreffende tripartite overleg tussen RSV, de Staat der Nederlanden en de vakverenigingen; E.Z.-inventaris nummers (1) 123-124., 1978; 393; 1 omslag
              - Stukken betreffende het herstructureringsplan van de Beleidscommissie Scheepsbouw voor de Werfgroep I; E.Z.-inventaris nummers (1) 125-127., 1978; 394; 1 omslag
              - Stukken betreffende het reorganisatieplan van RSV; E.Z.-inventaris nummers (1) 128-133., 1978; 395; 1 omslag
              - Stukken betreffende de overname van IHC Gusto B.V. E.Z.-inventaris nummers (1) 134-154., 1978-1980; 396; 1 pak
              - Stukken betreffende de herstructurering van landactiviteiten, op E.Z.-inventaris nummer., 1977-1978; 397-400; 3 pakken, 1 omslag
                - (1) 155-158, 397; 1 omslag
                - (1) 159-160, 398
                - (1) 161-162, 399
                - (1) 163-166, 400
              - Stukken betreffende de herstructurering van de Amsterdamse scheepsreparatie en nieuwbouw, op E.Z.-inventaris nummer., 1978-1979; 401-403; 3 pakken
                - (1) 167-171, 401
                - (1) 172-177, 402
                - (1) 178-188, 403
              - Stukken betreffende de effectuering van de steunmaatregel d.d. 28 december 1978; E.Z.-inventaris nummers (1) 189-192., 1977-1979; 404; 1 pak
              - Stukken betreffende het overheidstoezicht op RSV; E.Z.-inventaris nummers (1) 193-194., 1978-1979; 405; 1 omslag
              - Stukken betreffende financiële aangelegenheden houdende verband met de uitvoering van de geëffectueerde steunmaatregel d.d. 28 december 1978; E.Z.-inventaris nummers (1) 195-204., 1978-1979; 406; 1 omslag
            - Steunaanbod d.d. 1 juni 1979, 2.5.2.1.1.2.2
              - Stukken betreffende de totstandkoming van de brief van de Ministers van Economische en van Sociale Zaken aan de voorzitters van de vaste commissies voor Economische en voor Sociale Zaken van de Tweede Kamer der Staten-Generaal d.d. 2 april 1979 inzake de problematiek van RSV in het algemeen en Verolme Dok- en Scheepsbouw Maatschappij (VDSM) in het bijzonder; E.Z.-inventaris nummers (1) 206-207., 407; 1 pak
              - Ingekomen brief van Van der Giessen-De Noord N.V. aan de Minister van Economische Zaken betreffende een aanbod tot overname van ca. honderd werknemers van de VDSM; E.Z.-inventaris nummer (1) 208., 1979; 408; 1 stuk
              - Stukken betreffende de totstandkoming van de brief van de Minister van Economische Zaken aan de voorzitter van de Tweede Kamer der Staten-Generaal d.d. 1 juni 1979 inzake financiële steunverlening aan RSV door o.a. de garantiestelling van de Staat voor de verliezen in de grote scheepsnieuwbouw en grote offshore; E.Z.-inventaris nummers (1) 209-210., 409; 1 pak
              - Stukken betreffende het steunaanbod d.d. 1 juni 1979 aan RSV, VDSM in het bijzonder en de afhandeling van de NDSM-problematiek; E.Z.-inventaris nummers (1) 211-213., 410; 1 omslag
              - Stukken betreffende de behandeling in de Tweede Kamer der Staten-Generaal en in de Commissie van de Europese Gemeenschap van het financiële steunaanbod aan RSV d.d. 1 juni 1979; E.Z.-inventaris nummers (1) 214-216., 1979-1980; 411; 1 omslag
              - Stukken betreffende de wijziging van management van RSV; E.Z.-inventaris nummers (1) 217-218., 1979-1980; 412; 1 omslag
              - Stukken betreffende het onderzoek van een onafhankelijk organisatiebureau over de gewenste organisatiestructuur van RSV; E.Z.-inventaris nummers (1) 219-226., 1979; 413; 1 pak
              - Stukken betreffende het organisatierapport van RSV; E.Z.-inventaris nummer (1) 227., 1979-1980; 414; 1 omslag
              - Stukken betreffende de integratie van de reparatieafdelingen van Wilton Fijenoord en Rotterdamsche Droogdok Maatschappij; E.Z.-inventaris nummer (1) 228., 1979-1980; 415; 1 omslag
              - Stukken betreffende de herstructurering van landactiviteiten van RSV; E.Z.-inventaris nummers (1) 229-232., 1979-1980; 416; 1 omslag
              - Stukken betreffende de effectuering d.d. 17 maart 1980 van het steunaanbod van 1 juni 1979; E.Z.-inventaris nummer (1) 233., 1979-1980; 417; 1 omslag
              - Stukken betreffende financiële aangelegenheden houdende verband met de steunverlening aan RSV in 1979; E.Z.-inventaris nummers (1) 234-239., 1976, 1979 - 1980; 418; 1 omslag
            - Instandhouding grote scheepsnieuwbouw en grote offshore, 2.5.2.1.1.2.3
              - Stukken betreffende de integratie van de VDSM, RDM en Verolme Machine- en Montagefabriek IJsselmonde (VMY) in een nieuw te vormen bedrijf, te noemen de Rotterdamse Offshore en Scheepsbouw Combinatie (ROSC); E.Z.-inventaris nummers (1) 241-251., 1979; 419; 1 pak
              - Stukken betreffende financiële aangelegenheden houdende verband met instandhouding van grote scheepsnieuwbouw en grote offshore; E.Z.-inventaris nummers (1) 252-257., 1979-1980; 420; 1 omslag
              - Stukken betreffende organisatie van de ROSC bevattende statuten en akten, gegevens over de Raad van Commissarissen, Advies Raadgevend Bureau Berenschot en werktijdverkorting; E.Z.-inventaris nummers (1) 258-267., 1979-1980; 421; 1 omslag
              - Stukken betreffende orders voor de bouw van het cutterplatform/baggereiland 'Simon Stevin' (De Kameel); E.Z.-inventaris nummers (1) 268-278., 1977-1983; 422; 1 pak
              - Stukken betreffende diverse orders bij de ROSC; E.Z.-inventaris nummers (1) 279-286., 1979-1981; 423; 1 pak
              - Stukken betreffende de voortgang met betrekking tot de oprichting van de ROSC; E.Z.-inventaris nummers ( 1 ) 287-288., 1979-1980; 424; 1 omslag
            - Steunsaanbod t.b.v. de afbouw grote scheepsnieuwbouw en grote offshore, 2.5.2.1.1.2.4